【裁判字號】    97,上易,180
【裁判日期】    970306
【裁判案由】    竊盜
【裁判全文】
臺灣高等法院刑事判決                 97年度上易字第180號
  上  訴  人  台灣板橋地方法院檢察署檢察官
  被      告  甲○○
  原姓名林申添，89年4月1.
上列上訴人因被告竊盜案件，不服台灣板橋地方法院96年度易字
第3170號，中華民國96年11月30日第一審判決（起訴案號：台灣
板橋地方法院檢察署96年度偵緝字第2589、2590號），提起上訴
，本院判決如下：
    主  文
原判決撤銷。
甲○○竊盜，二罪，均累犯，各處有期徒刑拾月，各減為有期徒
刑伍月，應執行有期徒刑玖月。
    事  實
一、甲○○於民國80年間，因妨害自由案件，經臺灣高雄地方法
    院以79年度訴字第2318號判處有期徒刑8月確定，嗣經減刑
    為有期徒刑4月；又因違反麻醉藥品管理條例案件，經同院
    以80年度訴字第1456號分別判處有期徒刑5年6月、8月，應
    執行有期徒刑6年確定；又因偽造文書案件，經同院以81年
    度訴字第3241號、80年度易字第4190號分別判處有期徒刑7
    月、8月確定；上開數罪刑，復經同院以82年度聲字第425號
    定應執行有期徒刑7年3月確定，送監執行於83年8月2日縮短
    刑期假釋出監；於假釋期問，又因違反肅清煙毒條例案件，
    經臺灣高等法院高雄分院以84年度上訴字第2090號判處有期
    徒刑3年2月確定；再於87年間，因詐欺案件，經臺灣屏東地
    方法院以87年度易字第558號判處有期徒刑5月確定，並經撤
    銷前開假釋，應執行殘刑有期徒刑3年11月又29日，上揭數
    罪刑經送監接續執行，於89年3月7日縮短刑期假釋出監，而
    於92年8月25日假釋期滿，未經撤銷假釋，其未執行之刑，
    以已執行完畢論。詎其仍不知悔改，竟意圖為自己不法之所
    有，先於96年1月9日凌晨某時，在桃園縣桃園市○○街45號
    前，以不詳方式，竊取李金英所有，而交由李溫州所使用，
    引擎號碼D15B0-0000000號；車牌號碼為F4-2192號之自小客
    車（下稱甲車，起訴書及原審判決書均誤載為F4-2196號）
    。而後復另起犯意，意圖為自己不法之所有，於96年1月21
    日至翌（22）日8時間某時，在臺北縣樹林市○○里○○街
    72巷，以自己所有之鑰匙1支，竊取周萬春所有，而交由乙
    ○○所使用，引擎號碼A4A20915號；車牌號碼為HD-7296號
    自小客車（下稱乙車），供自己代步之用，而將該乙車HD-7
    296號車牌2面拆下，改懸掛甲○○自己所有號碼為1383-GW
    號之車牌2面於乙車上，以躲避查緝，並將所拆下之HD-7296
    號乙車車牌2面，改懸掛於上開原車牌號碼F4-2192 號之甲
    車上，再將F4-2192號車牌2面丟棄於不詳之處。嗣為警於同
    年月26日在臺北縣樹林市○○路131號，尋獲棄置於該處改
    懸掛HD- 7296號車牌之甲車 (即原車牌為F4-2192號之甲車)
    ，經警採集車內指紋送驗比對後，係與甲○○之指紋相吻合
    。另經警於同年2月9日15時40分許，於桃園市○○路皇冠汽
    車旅館806號房內臨檢時，查獲甲○○，而就甲○○所駕駛
    之車輛乙車比對查證後，發現該乙車所懸掛之車牌號碼1383
    -GW號與引擎號碼A4A20915號不符，因而查獲上情。
二、案經臺北縣政府警察局樹林分局及桃園縣政府警察局桃園分
    局報告臺灣桃園地方法院檢察署後，呈請台灣高等法院檢察
    署檢察長令轉臺灣板橋地方法院檢察署檢察官偵查起訴。
    理  由
一、訊據被告堅詞否認有何竊盜行為，辯稱：原車號F4-2192號
    之甲車（改懸掛乙車HD-7296號車牌）裡出現伊之指紋，係
    因綽號「阿貴」友人曾駕駛該車搭載伊；至於伊使用之原車
    號HD-7296號之乙車（改懸掛自己所有1383-GW號車牌），係
    伊以新臺幣（下同）2萬元向綽號「大胖」友人購買，伊承
    認有犯贓物罪，但沒有偷車，至於乙車車牌為何會懸掛在甲
    車上，我不知道等語。
二、經查，被告確有上開二次之竊盜犯行，有下列卷附證據可資
    認定，被告空言否認犯罪，殊不足採：
  (一)F4-2192號之自小客車失竊紀錄、該車車籍基本資料查詢臺
    北縣政府警察局贓物認領保管單各1紙可證明該甲車於上揭
    時、地失竊之事實；
  (二)HD-7296號之自小客車失竊紀錄。該車車籍基本資料查詢、
    臺北縣政府警察局贓物認領保管單各1紙可證明該乙車於上
    揭時、地失竊之事實；
  (三)車輛竊盜、車牌失竊資料個別查詢報表可證明HD-7296號乙
    車於上揭時、地失竊之事實；
  (四)內政部警政署刑事警察局96年3月12日刑紋字第0960032724
    號指紋鑑驗書1份：證明F4-2192號甲車上所採集之指紋與被
    告之指紋相符合之事實；
  (五)被告所有1383-GW號自小客車行照影本、HD-7296號自小客車
    （查獲時，改懸掛車牌號碼1383-GW號車牌）及該車引擎號
    碼照片共3張可證明被告竊取HD-7296號自小客車之事實；
  (六)扣案之鑰匙1支：證明被告竊取HD-7296號自小客車之事實；
  (七)矧上開原車號F4-2192號之甲車被警查獲時，所懸掛之車牌
    為HD-7296號乙車之車牌，而乙車原車身上，被警查獲時所
    懸掛之車牌為被告所有1383-GW號車牌，尤以被告被警查獲
    時係使用懸掛1383-GW號車牌之乙車車身。
  (八)綜合上開證據參互以觀，已足可證明，甲乙兩車均乃被告所
    竊取，被告前開辯解，諉責於自稱不知其姓名住址之「阿貴
    」、「大胖」託詞卸責，此種憑空無據之幽靈抗辯，顯不足
    採，被告二次竊盜犯行，堪以認定。
三、核被告二次所為，均係犯刑法第320條第1項竊盜罪，被告前
    後2次竊盜犯行，犯意各別，應分論併罰。被告前於92年8月
    25日受有期徒刑執行完畢，有本院被告前案紀錄表在卷可憑
    ，5年內故意再犯本件有期徒刑以上之罪，二罪均構成累犯
    ，各應依刑法第47條第1項之規定加重其刑。又被告行為後
    ，中華民國96年罪犯減刑條例業經於96年7月16日公布施行
    ，被告犯罪時間在96年4月24日以前，所為合於該條例第2條
    第1項第3款之規定，應減其宣告刑二分之一。原審未於詳究
    ，遽為無罪之判決，尚嫌未洽，檢察官上訴指其不當為有理
    由，應由本院撤銷改判。審酌被告所竊取者二次均為自小客
    車，價值不菲，且被告前科甚多，有如上述，素行不良等一
    切情狀，爰就所犯二罪，各判處如主文所示之宣告刑，並依
    法各減刑並定其應執行刑如主文所示。扣案之鑰匙1支，不
    能證明係供犯本案竊盜罪所用之物，爰不予宣告沒收。
四、據上論斷，應依刑事訴訟法第369條第1項前段、第364條、
    第299條第1項前段，刑法第320條第1項、第47條第1項、第
    51條第5款，刑法施行法第1條之1，中華民國96年罪犯減刑
    條例第2條第1項第3款、第7條、第10條第1項，判決如主文
    。
本案經檢察官張熙懷到庭執行職務。
中    華    民    國    97    年    3     月    6    日
                  刑事第 三 庭  審判長法  官  蔡秀雄
                                      法  官  許文章
                                      法  官  謝靜恆
以上正本證明與原本無異。
不得上訴。
                                      書記官  吳鎮鑫
中    華    民    國    97    年    3     月    6     日
附錄：本案論罪科刑法條全文
刑法第320條第1項
意圖為自己或第三人不法之所有，而竊取他人之動產者，為竊盜
罪，處 5 年以下有期徒刑、拘役或 5 百元以下罰金。


司法院資訊處製作；財團法人民間司法改革基金會備份。
